臺灣高等法院刑事判決　　　　　　　　　　　　　　九十一年度上易字第三四三號
　　上　訴　人　臺灣士林地方法院檢察署檢察官
　　被　　　告　甲○○
右上訴人因被告違反臺灣地區與大陸地區人民關係條例等案件，不服臺灣士林地方法
院九十年度易字第七七九號，中華民國九十年十二月三日第一審判決（起訴案號：臺
灣士林地方法院檢察署九十年度偵字第三七一三、八三九一號，及移請併案審理九十
一年度偵字第一四三二號）提起上訴，本院判決如左：
    主  文
上訴駁回。
    事實及理由
一、本案經本院審理結果，認原審以被告甲○○連續違反不得僱用大陸地區人民在臺
    灣地區從事未經許可之工作之規定，及又連續違反不得居間介紹他人僱用大陸地
    區人民在臺灣地區從事未經許可之工作之規定，依臺灣地區與大陸地區人民關係
    條例第十五條第四款、第五款規定及同條例第八十三條第一項，刑法第十一條前
    段、第五十六條、第四十二條第二項、第三項、第五十一條第七款，罰金罰鍰提
    高標準條例第二條，現行法規所定貨幣單位折算新台幣條例第二條（漏引）等規
    定分別判處被告罰金新台幣壹拾陸萬元、壹拾伍萬元，並定應執行罰金新台幣參
    拾萬元，及諭知易刑之折算標準。復敘明被告無刑法第一百六十四條第一項之藏
    匿人犯罪行之理由，及說明檢察官對藏匿人犯部分併案審理之部分無從併辦原因
    ，其認事、用法、量刑等均無不當，應予維持，並引用第一審判決所載之事實、
    證據及理由。
二、檢察官上訴意旨以：被告係任職民意代表，對於鄉里間均甚熟稔，理應知悉何星
    、陳小強住居何處，及懷疑渠等為偷渡客，及何星、陳小強係鄭華瑞帶至被告處
    工作住宿，並見過被告，而認被告確有提供渠等食宿，將渠等藏匿於果園等語。
    經查，被告固係卸任之鄉民代表，惟八里鄉與淡水鎮為一水之隔，亦屬大台北地
    區之衛星都市，人口密集，以今日之現代冷漠社會，連鄰居尚未至全然認識，焉
    能知悉大陸客即為偷渡客，或係何人之親戚？檢察官以被告係任職民意代表，對
    於鄉里間均甚熟稔，推斷應知悉何星、陳小強住居何處，及懷疑為偷渡客，顯非
    有據。至何星、陳小強已結證稱住在鄭華瑞提供之住處，即八里之墓園上面，墳
    墓旁蓋一個房子在卷（見原審卷第三十六頁、第三十九頁筆錄），而卷內又查無
    證據證明該墳墓旁之房子係被告所提供，無從證明被告有藏匿偷渡客何星、陳小
    強之犯行，檢察官上訴意旨仍認被告有藏匿人犯之犯行，為無理由，本件上訴應
    予駁回。被告既無藏匿人犯之犯行，則檢察官以連續犯裁判上一罪之關係，移送
    九十一年度偵字第一四三二號卷併案審理，即有未合，本院無從併案審究，附此
    敘明。
據上論斷，應依刑事訴訟法第三百六十八條、第三百七十三條，判決如主文。
本案經檢察官費玲玲到庭執行職務。
中      華      民      國      九十一      年      四      月    十六  日
                              臺灣高等法院刑事第十三庭
                                  審判長法  官  蔡    燉
                                        法  官  鄧  振  球
                                        法  官  李  春  地
右正本證明與原本無異。
不得上訴。
                                        書記官  柳  秋  月
中      華      民      國      九十一  年      四      月     十七     日
附錄本判決論罪科刑法條：
台灣地區與大陸地區人民關係條例第八十三條第一項
違反第十五條第四款或第五款規定者，處一年以下有期徒刑、拘役或科或併科新台幣
三十萬元以下罰金。
